臺灣嘉義地方法院交通事件裁定　　　　　　　　　　九十三年度交聲字第一一號
　　原處分機關　交通部公路總局嘉義區監理所
　　異　議　人　乙○○
右列異議人因違反道路交通管理處罰條例案件，對於交通部公路總局嘉義區監理所於
中華民國九十三年五月十日所為之處分聲明異議（原處分案號：嘉監裁字第裁七○—
Ｌ00000000號），本院裁定如左：
    主  文
異議駁回。
    理  由
一、聲明異議意旨：異議人乙○○於民國九十三年二月十三日下午四時許，駕駛車牌
    號碼ＲＳ－５５６１號自小客車，於文化路與博愛路口行駛，右轉博愛路，復又
    臨時迴轉文化路往地下道行駛，本人雖見警車迴轉，惟並未鳴笛將本人攔停，更
    無加速逃離，為此聲明不服，請求撤銷原處分云云。
二、按汽車駕駛人，行經有燈光號誌管制之交岔路口闖紅燈者，處新臺幣一千八百元
    以上五千四百元以下罰鍰。汽車駕駛人，駕駛汽車有違反本條例之行為，經交通
    勤務警察或依法令執行交通稽查任務人員制止時，不聽制止或拒絕停車接受稽查
    而逃逸者，除按各該條規定處罰外，處新臺幣三千元以上六千元以下罰鍰。道路
    交通管理處罰條例第五十三條、第六十條第一項定有明文。
三、經查：
    （一）異議人於民國九十三年二月十三日十六時五十五分許，確駕駛車牌號碼Ｒ
          Ｓ－５５６１號自小客車，附載其妻，行經嘉義市○○路與博愛路口等情
          ，業據異議人自承不諱外，且證人即舉發本案之警員甲○○於本院調查時
          亦證稱曾見此車牌號碼ＲＳ－５５６１號自小客車於文化路與博愛路口行
          駛等情相符，堪以採信。
    （二）證人甲○○於本院調查時證稱：「文化路博愛路，那邊天橋，我們在那邊
          盤檢，我們盤檢完了，要回去，在博愛路那裡，我們的車子剛好在博愛路
          迴轉過去之後，我們發現有壹台車子從文化路闖紅燈違規右轉博愛路，我
          開車，所以請我旁邊的同事揮手，叫那臺車子停車，他有看一看，後來就
          繼續開走：：前座有兩個人，他旁邊是一個穿白色衣服的女孩子：：我有
          看到他臉部有往我們這裡看一下：：」（見本院卷第七、八頁），而異議
          人於本院審理時亦坦承稱：「那天我載我太太回民雄，我有從文化路右轉
          博愛路沒錯：：」，證人所述之情形，與異議人自承違規當時之情況，均
          屬相符，足認證人所言，應屬實在，反觀異議人所述，先稱：「我沒有注
          意到右轉博愛路是否為紅燈」（見本院卷第八頁倒屬第二行），後稱：「
          我當時看到的是綠燈，我要右轉」先後供述已屬不符，異議人辯稱並未闖
          紅燈等情，已難採信，再者，異議人坦承曾見警車迴轉，而斯時異議人亦
          違規闖紅燈右轉，衡情因事關自己是否遭舉發而處以罰鍰，其應會相當注
          意警車之動向，更足佐證，證人所述，應為實在，綜上所述，異議人所辯
          ，不足採信。
    （三）既異議人確有闖越紅燈及經警欄檢，拒絕停車接受稽查而逃逸之違規行為
          （惟原處分載稱經警鳴笛欄停部分，應刪除鳴笛之記載），原處分機關據
          舉發之事實依道路交通管理處罰條例第五十三條、第六十條第一項之規定
          予以裁罰新臺幣一萬一千四百元，難認有何不當或違法，異議人之異議為
          無理由，應予駁回。
據上論斷，應依道路交通管理處罰條例第八十七條第二項、道路交通案件處理辦法第
十九條，裁定如主文。
中      華      民國    九十三    年      六      月    三十     日
                                臺灣嘉義地方法院交通法庭
                                    法  官  康  存  真
右正本證明與原本無異。
如不服本裁定，應於裁定送達後五日內向本院提出抗告狀（應附繕本）。
中      華      民      國    九十三    年      六      月    三十     日
                                    書記官  林  美  芳
